Inventaris van het archief van Ch.J.I.M. Welter [levensjaren 1880-1973], ca. 1900-1973
Nationaal Archief, Den Haag
- AANWINSTEN
  - AANWINST 1975
    - Krante-knipsel uit "De Telegraaf" houdende een levensbeschrijving bij gelegenheid van zijn overlijden., 1973.; 64; 1 stuk
  - AANWINST 1978
    - Fotografisch portret van Welter., Z.j. (ca. 1900).; 65; 1 stuk
    - Foto's genomen tijdens reizen en officiële handelingen, verricht als indisch ambtenaar., 1903-1910.; 66; 1 omslag
    - Foto's van Welter, hoofd van de Algemene Secretarie van Nederlands-Indië, bij de opening van de Volksraad., 1921.; 67; 3 stukken
    - Foto's genomen tijdens de ontvangst van Welter, lid van de Raad van Nederlands-Indië, in de kraton Soerakarta door de soesoehoenan aldaar., 1925.; 68; 1 stuk
    - Foto's van zijn woning en kantoor in het huis Tjikini in Weltevreden., 1926.; 69; 1 omslag
    - Fotografische afbeelding van de Raad van Indië, met Welter als vice-voorzitter., 1930.; 70; 1 stuk
    - Foto's genomen tijdens zijn ministerschap van Koloniën., 1938.; 71; 1 omslag
    - Foto genomen tijdens de huldiging op zijn 75e verjaardag., 6 april 1955.; 72; 1 stuk
  - AANWINST 1985
    - Afschriften van adressen aan de regering door verschillende personen tegen het optreden van de Commissie-Generaal voor Nederlandsch-Indië., 1947 en z.j.; 73; 2 stukken
    - Ingekomen afschriften van brieven van in Nederlands-Indië wonende en werkzame Europeanen, ter kennisgeving doorgezonden door J.W. Meyer Ranneft., 1947.; 74; 1 omslag
    - Ingekomen afschrift van een nota van luitenant-generaal W.H. Spoor aan de goeverneur-generaal houdende bezwaren tegen de vermindering van troepensterkten "in het licht van de militair-politieke toestand in Indonesië"., 15 december 1947. Z.j.; 75; 1 stuk
    - Afschrift van een rapport van dr. J.C.W. Cremer, houdende een economisch overzicht betreffende Oost-Java., Z.j. ("einde 1947").; 76; 1 stuk
    - Ingekomen nota's en adressen ter ondersteuning van door de Hoge Vertegenwoordiger van de Kroon toegelaten zelfbestuursorganen in Nederlands-Indië., 1948.; 77; 1 omslag
    - Ingekomen rapporten over het verloop van de Tweede Politionele Actie en het Staakt het Vuren., 1949.; 78; 1 omslag
    - Ingekomen rapporten van veiligheidsdiensten over "Het communisme in Indonesië", met afschriften., Z.j.; 79; 1 omslag
    - "Ontwerp-programma van de onafhandelijke nationale groep"., Z.j.; 80; 1 stuk
    - "Rolle van de participanten van 's Compagnies Camere in Die Haghe" lijst van reünisten uit Nederlandsch-Indië., 1947.; 81; 1 deeltje